臺灣苗栗地方法院交通事件裁定　　　94年度交聲字第34號
　　原處分機關　交通部公路總局新竹區監理所苗栗監理站
　　異　議　人
　　即受處分人　 甲○○
上列異議人因違反道路交通管理處罰條例案件，對於交通部公路
總局新竹區監理所苗栗監理站民國94年3 月9 日以竹監苗字第裁
54-Z00000000號裁決書所為之處分，聲明異議，本院裁定如下：
    主  文
異議駁回。
    理  由
一、本件原處分意旨略以：異議人即受處分人甲○○於民國94年
    2月1日晚上9時26分許，駕駛車牌號碼V9-0532號自用一般小
    客車行經國道三號高速公路大甲收費站，因「未依規定車道
    過站繳費（持現金行駛回數票車道）」之違規事實，經內政
    部警政署國道公路警察局第七警察隊員警攔停，並掣製公警
    局交字第Z00000000 號舉發違反道路交通管理事件通知單當
    場舉發，嗣經交通部公路總局新竹區監理所苗栗監理站（下
    稱苗栗監理站）於94年3 月9 日以竹監苗字第裁54-Z000000
    00號違反道路交通管理事件裁決書裁處異議人罰鍰新台幣（
    下同）3 千元，並記違規點數1 點等語。
二、異議人異議意旨略以：異議人在上開時間，駕駛上開車輛，
    行經大甲收費站的卻持回數票進場，因剛好用到最後一張回
    數票，窗戶打開後，異議人手持回數票，並不是拿在窗口外
    ，而是在窗口裡面一點點，因知道外面風很大，所以沒拿回
    數票在外面等候，之後收費員發現回數票不見了。剛好警員
    撞見，異議人跟警員說，可能被風吹飛了，異議人馬上到車
    內看是否有飛進車內，還是沒拿好掉進車內，還在找當時，
    警員已經開好罰單。因車內為小燈不是很明亮，加上休旅車
    的車身長，一時謊張沒找到，可是事後到了家，拿手電筒趕
    快找，找一下子，找到回數票，隨即回大甲收費站找員警理
    論，員警說我不知道從哪兒找來的票，那麼晚能從哪兒找票
    ？購票背面有購買日期94年1 月25日，舉發日期為同年2 月
    1 日，而我找到回數票也是94年1 月25日，回數票號碼也是
    連號，異議人認為還再找回數票就開罰單，對異議人是不公
    平，為此請撤銷原處分云云。
二、按汽車行駛高速公路，於駛進收費站前，應依標誌指示預為
    減速慢行，並依標誌、號誌指示或公路警察指揮順序駛入收
    費車道，停車繳費，高速公路交通管制規則第二十二條有明
    文規定。次按汽車行駛於公速公路或設站管制之道路，而不
    遵管制之規定者，處汽車駕駛人3千元以上6千元以下罰鍰；
    又汽車駕駛人違反本條例第33條者，除依原條款處罰鍰外，
    並記違規點數1 點，道路交通管理處罰條例第33條第1 項及
    第63條第1 項第1 款亦分別定有明文。
三、經查：
    (1)異議人於上開時間，駕駛上開自用小客車，行經國道三號
      高速公路大甲收費站，因「未依規定車道過站繳費（持現
      金行駛回數票車道）」之違規事實，經內政部警政署國道
      公路警察局第八警察隊員警攔停並掣製公警局交字第Z000
      00000 號發違反道路交通管理事件通知單當場舉發，異議
      人不服提出申訴，嗣經苗栗監理站於94年3 月9 日以竹監
      苗字第54-Z00000000號號違反道路交通管理事件裁決書裁
      處異議人罰鍰3 千元，並記違規點數1 點，異議人於同日
      收受該裁決書後，並於同年3 月15日提出聲明異議等情，
      有上開舉發通知單影本、內政部警政署國道公路警察局書
      函影本、內政部警政署國道公路警察局第七警察隊函影本
      、裁決書及異議人聲明異議狀各1 份附卷可稽，堪認為真
      實。
    (2)異議人固不否認其於上開時地之違規行為，但以前詞置辯
      。惟按高速公路收費站將小型車收費車道分為回數票專用
      車道及找零車道，並以標誌指示駕駛人依其所持有係回數
      票或現金之情況，而選擇收費車道通過，其用意即在於減
      輕高速公路因收費站之設置所導致之交通流量堵塞情形，
      為維持交通順暢，汽車駕駛人行駛於高速公路，於駛進收
      費站前自應先行確認其立即出示者究為現金或回數票，而
      依指示標誌選擇車道行駛。況且，高速公路收費站進站前
      1 點5 公里處設有大型指示標誌，標示「持回數票小型車
      靠左」字樣，且收費站上方、旁邊設有大型標誌，清楚標
      示「小型車找零車道」、「小型車回數票車道」，此乃眾
      所周知之事，故小型車駕駛人於駛進收費站前1 點5 公里
      處，見到標示「持回數票小型車靠左」字樣之指示標誌，
      即應預先確認其通過收費站時是否能「立即」持回數票交
      予收費人員，若未持有回數票或無法「立即」持回數票，
      即應依收費站上方、旁邊設置之大型標誌指示選擇「小型
      車找零車道」駛進收費站。本件異議人駛進大甲收費站前
      未預先確認自己是否能立即取得回數票交給該收費站之收
      費人員，而其在未能立即取得回數票之情形下，復未依標
      誌指示駛入適當之小型車找零車道之情，顯然易見，不因
      其無法立即將回數票交給收費員之原因，係因回數票掉進
      車內、飛進車內或其他原因。
    (3)異議人辯稱如前云云，除顯為事後卸責之詞，委不足採，
      外，縱然所辯屬實，亦不能認為免罰之理由。綜上所述，
      本件事證明確，異議人駕駛汽車行駛於高速公路，違反於
      駛進收費站前應依標誌指示駛入收費車道停車繳費之管制
      規定之違規事實足堪認定，原處分機關依道路交通管理處
      罰條例第33條第1 項、第63條第1 項第1 款規定裁處異議
      人罰鍰3 千元，並記違規點數1 點，於法並無違誤或不當
      之處，本件異議為無理由，應予駁回。
四、依道路交通管理處罰條例第87條第2項、道路交通案件處理
    辦法第19條，裁定如主文。
中　　華　　民　　國　　94　　年　　5 　　月　　2 　　日
                  交通法庭 法  官  張 珈 禎
右正本證明與原本無異。
如不服本裁定，應於裁定送達後5日內向本院提出抗告狀。
                           書記官  廖 溫 崇
中　　華　　民　　國　　94　　年　　5 　　月　　2 　　日
